臺灣臺中地方法院刑事判決　　　　　 96年度中簡上字第168號
上　訴　人
即　被　告　甲○○○
上列上訴人因偽造文書案件，不服本院臺中簡易庭95年度中簡字
第2894號中華民國95年10月31日第一審簡易判決（聲請案號：臺
灣臺中地方法院檢察署95年度偵字第12730 號），提起上訴，本
院管轄之第二審合議庭判決如下：
    主    文
上訴駁回。
甲○○○緩刑貳年。
    事實及理由
一、本案經本院審理結果，認第一審簡易判決認事用法及量刑均
    無不當，應予維持，並引用第一審判決書（含臺灣臺中地方
    法院檢察署檢察官聲請簡易判決處刑書）記載之事實、證據
    及理由。
二、上訴人即被告甲○○○（以下稱被告）上訴意旨略以：被告
    之犯罪動機係要協助胞弟謝國祥領取被告先父謝阿德之存款
    ，以供養母親，所領取之金額僅有新臺幣（下同）31,800元
    ，且被告亦未挪用該筆金錢。又被告並無前科，且犯罪後坦
    承犯行，態度良好，請審酌上情，准予宣告緩刑，以勵自新
    等語。
三、經查，被告之父謝阿德之全部繼承人共有7 人，被告所領取
    之31,800元分成7份後，每位繼承人可分得之金額約為4,543
    元，此為被告及告訴人丙○○、乙○○所是認。而被告之弟
    即共犯謝國祥業於95年9 月13日分別以面額4,543 元之匯票
    ，寄交告訴人丙○○、乙○○，此有郵政匯票影本、郵政國
    內匯款執據影本各2張在卷可憑。雖告訴人丙○○、乙○○
    於本院審理時均表示不願意原諒被告，且告訴人乙○○陳稱
    伊拒收謝國祥寄送之匯票，然本院審酌: (一)被告領取之金額
    不多，且係供其母親做為生活費使用，並未據為己有；(二)告
    訴人丙○○、乙○○所受損害不大，且丙○○之損害已獲得
    填補，乙○○之損害亦處於可獲填補之狀態；(三)被告犯罪後
    始終坦承犯行，態度良好，頗具悔意；(四)被告前未曾因故意
    犯罪受有期徒刑以上刑之宣告（此有臺灣高等法院被告前案
    紀錄表在卷可稽）等一切情狀，堪信被告經此偵審程序及刑
    之宣告，應知所警惕而無再犯之虞。本院綜合上開各情，認
    所宣告之刑以暫不執行為適當，乃併予宣告緩刑2年，以啟
    自新。
四、被告係盜用謝阿德之印章而為本案之犯行，其蓋用於系爭取
    款憑條存戶簽章欄內之謝阿德印文並非偽造，檢察官於聲請
    簡易判決處刑書內請求將「偽造之謝阿德印文」依刑法第
    219 條之規定予以宣告沒收，容屬誤會，併予敘明。
五、依刑事訴訟法第455 條之1 第1 項、第3 項、第373 條、第
    368 條，刑法第74條第1 項第1 款，判決如主文。
中　　華　　民　　國　　96　　年　　3 　　月　　21　　日
                  刑事第八庭    審判長法  官  林慧英
                                      法  官  簡源希
                                      法  官  陳慧珊
上正本證明與原本無異。
本件不得上訴。
                                      書記官  施玉卿
中　　華　　民　　國　　96　　年　　3 　　月　　21　　日
